Inventaris van het archief van het klooster Sint Ursula te Schiedam
Nationaal Archief, Den Haag
- Finantieel beheer., B.
  - Landerijen en huizen., II.
    - de Ketel., 5.
      - Eigendomsbewijs van 1 1/2 morgen land. Met gelijktijdige oudere brieven., 1493; 42; 3 charters
        94. 1493 April 20.
        Meester Aelbrecht Aelbrechtszoons, priester, Jan Aelbrechtsz., Thomas Aelbrechtsz. en Ewout Dircxz., man van Geertruyt Aelbrechtsdochter verklaren zich te zullen houden aan den uitkoop van het St. Ursulenklooster binnen Sciedam uit de erfenis van Aelbrecht Aelbrechtsz. die Coninck, hun vader, voor het aandeel van Marie Aelbrechtsdochter, zuster in voornoemd convent en bevestigen het in het bezit van 1 ½ morgen land in Ketelambacht ten N. der stad aan den Buytenwech.
        Gedaen int jaer ons Heeren M. CCCC. drie ende tnegentich opten XXen dach in April.
        Oorspr. (Inv.no. 42). De zegels van Dammas Symonsz. en Frans Sonderdanck Jansz. zijn verloren.
        95. 1493 April 20.
        Meester Aelbrecht Aelbrechtsz., priester, Jan en Thomas Aelbrechtsz. en Ewout Dircz., als man van Geertruyt Aelbrechtsdochter, verkoopen aan het convent van St. Ursulen binnen Sciedam 1 ½ morgen land, gelegen in Ketelambacht ten N. van Sciedam.
        Gedaen int jaer ons Heeren M. CCCC. drie ende tnegentich opten XXen dach in Aprill.
        96. 1493 Juni 27.
        Meester Aelbrecht Aelbrechtsz., priester, verkoopt, gemachtigd door het testament zijner moeder, Katrijn Aelbrecht Aelbrechtz. weduwe, vanwege zijn jongste zuster Geertruyt, wonend in het St. Annen-zusterhuis binnen Delff, aan het St. Ursulenconvent binnen Sciedam 1 ½ morgen land bij Sciedam in Ketelambacht ten N. der stad over den Buytenwech.
        Gedaen int jair ons Heeren M. CCCC. drie ende tnegentich opten XXVIIen dach in Junio.
        Oorspr. (Inv.no. 42). De zegels van Danel Geryt Colynsz. en van Dammas Symonsz. zijn verloren.
      - Eigendomsbewijs van 1/2 morgen land., 1499; 43; 1 charter
        (reg.no. 107).
        107. 1499 December 18.
        Margriete Cornelis Pieterszoons weduwe verkoopt aan het convent van St. Ursulen te Schiedam ½ morgen land, gelegen in Ketelambacht in een kamp, geheeten de viif morgen, ten Westen over den Ouden Dijck tot de Oude Slymme.
        Opten XVIII dach in Decembri int jair ons Heren M. CCCC. negen ende tnegentich.
        Oorspr. (Inv.no. 43). De zegels van Costijn Jansz. en van Jan Heuter zijn verloren.
      - Eigendomsbewijs van 1 1/2 morgen land, 1502; 44; 1 charter
        (reg.no. 120).
        120. 1502 Februari 15.
        Thomas Aelbrechtsz., poorter binnen Delff, verkoopt aan Pieter Outgersz. van Hairlem 1 ½ morgen land, gelegen bij Schiedam in Ketelambacht, ten noorden der stad over den Buytenwech in een kamp land groot 5 morgen.
        Gedaen int jair ons Heren vijftienhondert ende twee den vijftiensten dach in Februario.
        Oorspr. (Inv.no. 44). Met de zegels van Corstijn Jansz. en Balthazar Jacobs, poorters van Delff.
      - Eigendomsbewijs van 4 1/2 morgen land, Met retroacta; 1507 (?; 1475 en 1492; 45, 45.1, 45.2, 45.3; 4 charters (waarvan 2 getransfigeerd)
        (reg. nrs 69a, 88b, 131a en 133).
        - 1475, 45.3
          69a. 1475 Juli 31.
          Otte van Egmonde en van Kenenburch verkoopt aan Coppairt Heynricx zoon 4½ morgen land buiten de Schiedamse poort naast de lijnbaan.
          Oorspr. (Inv. no 45.3). Met de zegels van de oorkonder en van Gerijt van Zulen van Nijevelt in rode was. Met een transfix d.d. 19 Maart 1492 (reg. no 88b).
        - 1492, 45.2
          88b. 1492 Maart 19.
          Coppairt Henrycx zoon voor de ene helft en Jacob Dirxzoon, Willem Janszoon, Gerijt Willemszoon te Schiedam en Barbara Coppairtsdochter voor de andere helft geven krachtens huwelijksvoorwaarden aan Jan van der Croft Dircxzoon het land vermeld in de akte, waar deze door heen is gestoken (reg. no 69a).
          Oorspr. (Inv.no. 45.2). Met de zegels van Gerijt van Zulen van Nijevelt, ridder, in rode was en van Coppairt Henrycxzoon in groene was.
          "N.B. De datum luidt: ""Int jair ons Heeren MCCCC een ende tgnegentich nae loop shoofs van Hollandt"".-"
        - 1507, 45
          Voorheen inv.nr. 44A
          131a. 1507 (?) April 8.
          Peter Philipszoen oorkondt 4½ morgen land in het ambacht van de Ketel aan de Noordzijde begrensd door de lijnbaan verkocht te hebben aan het convent van Sinte Ursula binnen Sciedamme, terwijl Ariaen Peterssoen zich borg stelt voor de vrijwaring van dit land.
          Oorspr. (Inv.no. 45). Het eerste zegel van heer Wigger Heynrickssoen, provisor van Schieland is verloren gegaan; het tweede zegel van Willem Symonssoen in groene was is nog voorhanden.
          Het charter is zeer geschonden; het jaartal daardoor niet meer goed leesbaar.
        - 1508, 45.1
          133. 1508 maart 3.
          Willem Jansz., Jacob Geriitz., Claes Jacobsz., Jan van Crocht en kinderen, Geriit Beynsz. als voogd van Zuytvoets kinderen, Peter Veenlant Jacobsz. en Willem Thomysz., burgemeesters der stad Sciedamme. als voogden van Aeghte Coppertsdochter, erfgenamen van Coppert Heynrickxz., verkopen aan het convent van St. Ursula binnen Sciedamme, 3 1/2 morgen land in het ambacht van de Ketel.
          Int jair ons Heren duysent viifhondert ende achte opten derden dach in Maerte.
          Oorspr. (Inv.no.45.1).Met geschonden zegel van Wigger Braet Heynricksz., provisor van Schielandt en gaaf zegel van Peter Veenlant Jacobsz..
      - Eigendomsbewijs van 5 1/2 hont land., 1514; 46; 1 charter
        (reg.no. 145).
        145. 1514 April 3.
        Schout en schepenen van de Ketel oorkonden, dat hun kerkmeesters en vicecureit verkocht hebben aan den pater en biechtvader van het St Ursulenconvent binnen Schiedamme 5 ½ hont land in het ambacht van de Ketel.
        Gedaen opten derden dach van April anno Dusent vijfhondert ende viertyen.
        Oorspr. (Inv.no. 46). Met het ambachtszegel in groene was.
      - Eigendomsbewijs van 4 hont land., 1515; 47; 1 charter
        (reg.no. 146).
        146. 1515 Mei 18.
        Kerkmeesters in den Ketel met hun vicecureit verkoopen aan den pater en aan het convent van St Ursulen binnen Schyedamme 4 hont land, gelegen in een land, groot 8 hont.
        Ghedaen int jair ons Heren vijftien hondert ende vijftien den achtienden dach in Meije.
        Oorspr. (Inv.no. 47). Het zegel van schout en schepenen is verloren.
      - Acte, waarbij het klooster 2 1/2 morgen en nog 16 hont land pacht., 1533; 48; 1 stuk
        (reg.no. 155).
        155. 1533 Maart 3.
        Het convent St. Ursula te Schiedam huurt van ministra en het convent van St. Barbaren binnen Delff 2 ½ morgen en nog 16 hont land, gelegen in de Ketel, tegen 20 pond Hollands 's jaars, voor den tijd van 9 jaar.
        Int jair ons Heren XVc drie ende dartich opten darden dach in Mairte.
        Oorspr. op papier (Inv.no. 48).
        Het stuk is een chirograaf.
      - Uitspraak van het Hof van Holland in een proces tusschen het klooster en dat van St. Anna, eveneens te Schiedam over 5 1/2 morgen land buiten de Ketelpoort., 1535; 49; 1 charter
        (reg.no. 158).
        158. 1535 September 16.
        Het Hof van Holland, in de zaak tusschen het St. Urselenklooster en dat van St. Anna te Schiedam betreffende het vruchtgebruik van 5 ½ morgen land buiten de Ketelpoort, toebehoorende aan Neelken, dochter van Katheryna en Pieter Veelandt, die 18 jaar in het St. Urselenconvent woonde en later met verlof harer overste naar het St. Anna convent overging, doet uitspraak ten gunste van eerstgenoemd convent.
        Gedaen inden Hage ende gepronunchieert den XVIen September anno XVc vijffendedartich.
        Oorspr. (Inv.no. 49). Het justiciezegel is verloren.
      - Arbitrale uitspraak tusschen het klooster eenerzijds en schout en schepenen van de Ketel anderzijds over de verponding door het klooster verschuldigd., 1542; 50; 1 stuk
        (reg.no. 164).
        164. 1542 Februari 9.
        Joost Sasbout, raad ordinaris van het Hof van Hollandt en Jacob de Jonge, meester van de Rekeningen in Hollandt, doen uitspraak tusschen die van het St. Urselenconvent binnen Schiedam ter eener zijde en schout en schepenen van het ambacht de Ketel ter andere zijde en bepalen, dat het St. Urselenconvent aan verponding betalen zal wat tot Kerstmis 1542 inclusief nog niet betaald is en vervolgens een groot Vlaamsch voor elk der 37 morgen land, die zij in den Ketel gebruiken.
        Actum inden Haeghe deesen IXen February XVc tweenveertich naeden loop 'shofd van Hollandt.
        Oorspr. (Inv.no. 50). Met handtekening van Sasbout en Jacob de Jonge.
      - Eigendomsbewijs van 4 1/2 morgen land, 1560 (?); 51; 1 charter
        Het charter is op veel plaatsen onleesbaar
      - Acte van verhuur door het klooster, van 1 morgen land., 1564; 52; 1 stuk
        (reg.no. 191).
        191. 1564 Februari 25.
        Pater, mater en conventualen van synt Urselenconvent binnen Schyedam verhuren aan Bastiaen Cornelisz. Pokebrock 1 morgen land in Ketelambacht, onder nader omschreven voorwaarden.
        Op den XXVsten February anno 1564 stilo communi.
        Oorspr. op papier. (Inv.no. 52.
    - Nieuw-Mathenes., 6.
      - Verklaring van ministra en convent van het klooster, betreffende een schenking van 4 1/2 morgen, 2 1/2 morgen en nog 2 1/2 morgen., 1465; 53; 1 charter
        (reg.no. 46).
        46. 1465 Augustus 1.
        Ministra en convent van St. Ursulen binnen Sciedam oorkonden, dat Zuwe Jacob Ofhuysdochter het klooster o.a. begiftigd heeft met 4 ½ morgen land, gelegen in Nyewe Mattenes, geheeten de Grote Geer, gelegen tusschen den Ouden en Niewen dijck, met 2 ½ morgen land aldaar en met nog eens 2 ½ morgen aldaar, waarvoor zij haar ten eeuwigen dage beloven wekelijks 3 missen in de kloosterkapel.
        Int jaer ons Heren duysent vierhondert vijf ende tsestich opten eersten dach in Augusto.
        Oorpsr. (Inv.no. 53). De zegels van ministra en convent zijn verloren.
      - Eigendomsbewijs van 4 1/2 morgen land., 1472; 54; 1 charter
        (reg.no. 64).
        64. 1472 Juni 6.
        Jan Boudijn Claesz. verkoopt met toestemming van zijn heer Geryt van Puelgeest, abt van Egmonde, aan het St Ursulaconvent te Schiedam de 4 ½ morgen land in Nyewe Mattenesse, die hij vroeger tegen 10 pond Hollands 's jaars aan voornoemd convent in erfpacht had gegeven.
        Gescreven opten zesten dach in Junio int jair ons Heeren duysent vierhondert twee ende tseventich.
        Oorspr. (Inv.no. 54). De zegels van Cornelijs vanden Dorp, heer tot Benthysen en van Dirck Dircxz. van Beest zijn verloren.
      - Acte, waarbij het klooster 4 1/2 morgen land en erfpacht uitgeeft., 1544; 55; 1 charter
        (reg.no. 167).
        167. 1544 Juli 6.
        Ministra en convent van St. Ursselen binnen Schiedam oorkonden, dat de capittularen, in kapittel vergaderd, aan Dirck Duyst Heyndricxz. van Delft in erfpacht hebben gegeven onder bepaalde voorwaarden 4 ½ morgen land met toebehooren, gelegen tusschen Schiedam en Delfshaven in de polder Nyeuw Mathenesse tusschen de 2 dijken, tegen 30 pond Vlaamsch 's jaars.
        Upten sesten July anno XVc vier ende veertich.
        Oorspr. (Inv.no. 55). Met handteekeningen van Dirck Duyst en van heer Cornelis Symonsz., rector van St. Jeronimus-dal te Delft. Het zegel van Cornelis Symonsz. is verloren.
      - Acte, waarbij het klooster 14 hont land voor 9 jaar verpacht., 1568; 56; 1 stuk
        (reg.no. 196).
        196. 1568 Januari 23.
        Pater, mater en convent van St. Ursulen binnen Schiedam, verhuren voor 9 jaar aan Ariaen Artsz., schout Holys zwager, eigenaar van het huis Nies, de melkvrouw, 14 hont land in Nyeuwe Mathenesse tusschen de beide dijken.
        Actum den 23 Januarij anno XVc LXVIII.
        Oorspr. (Inv.no. 56). Op papier.
    - Nieuw - Vosmeer., 7.
      - Acte van verpachting van 30 gemeten land., 1417; 57; 1 charter
        (reg.no. 3).
        3. 1417 April 3.
        Clais Egge Willemsz. en Danckert Haddez., schepenen in Vosmaer, oorkonden, dat Pieter Manne en Pieter Willemsz. gepacht hebben van Jacob Ofhuys 30 gemeten land, gelegen in Nije Vosmaer, dijkvrij, voor den duur van 7 jaar.
        Gegeven int jaer ons Heren dusent vierhondert ende seventhiene drie dagen in Aprili.
        Oorspr. (Inv.no. 57). De schepenzegels zijn verloren.
    - Ouderschie., 8.
      - Eigendomsbewijzen van 8 hont land, 1 morgen en nog 5 morgen land. 1466., Met oudere brieven d.d.; 1437 en 143; 58, 58.1; 1 charter en 1 stuk
        (reg.no. 20, 24, 25, 50, 51 en 52).
        Afschriften uit het eind der 15e eeuw op één blad papier.
        - Stuk, 58
          20. 1437 Mei 24.
          Geryt van Berckenroe verkoopt Dirck Vessinck 5 morgen land, gelegen in het ambacht van Ouderschie.
          Int jaer ons Heeren duysent vierhondert seven ende dertich up sinte Urbanus avont.
          Afschrift z.j. (eind 15e eeuw?) Inv.no. 58). Op hetzelfde blad papier als reg.no. 24, 50-52. Zie de brieven d.d. 1438 Mei.... en 1466 Augustus 9 (reg.no. 24 en 50).
          24. 1438 Mei ....
          Dirck Vessinck verkoopt Jacob Offhuijs 5 morgen land volgens voorwaarden vermeld in den brief, waardoor deze gestoken is.
          Int jaer ons Heeren duysent vierhondert ende acht en dertich des Swoensdaghes nae sinte (Katharinien?) daghe in Meij.
          Afschrift z.j. (eind 15e eeuw?) (Inv.no. 58). Op hetzelfde blad papier als reg.no. 20, 50-52!
          Zie de brieven d.d. 1437 Mei 24 en 1466 Aug. 9, (reg.no. 20 en 50).
          50. 1466 Augustus 9.
          Zuwe Jacob Offhuysdochter verkoopt aan het convent der zusters van St. Ursula binnen Schyedam 5 morgen land volgens voorwaarden vermeld in den brief, waardoor deze gestoken is.
          Int jaer ons Heren duysent vierhondert ses ende sestich upten neghendach in Augusto.
          Afschrift z.j. (eind 15e eeuw) (Inv.no. 58). Op hetzelfde blad papier als reg.no. 20, 24, 51 en 52.
          Zie den brief d.d. 1438 Mei en 1437 Mei 24. (reg.no. 20 en 24).
          51. 1466 Augustus 9.
          Zuwe Jacob Offhuysdochter verkoopt aan het convent van St. Ursula, zusterhuis binnen Schyedam, 1 morgen land, onder voorwaarde vermeld in den brief, waardoor deze gestoken is.
          Int jaer ons Heeren duysent vierhondert ses ende sestich upten neghende dach in Augusto.
          Afschrift z.j. (eind 15e eeuw?) Op hetzelfde blad papier als reg.no. 20, 24, 50 en 52. (Inv.no. 58)
          52. 1466 Augustus 9.
          Zuwe Jacob Offhuysdochter verkoopt aan de zusters van het St. Ursulahuis binnen Schyedam 8 hont land, volgens voorwaarden vermeld in den brief, waardoor deze gestoken is.
          Int jaer ons Heeren duysent vierhondert ses ende sestich upten neghendach in Augusto.
          Afschrift z.j. (eind 15e eeuw) (Inv.no. 58). Op hetzelfde blad papier als reg.no. 20, 24, 50 en 51.
          Zie den brief d.d. 1438 Nov. 6 (reg.no. 25).
        - Charter, 1438, 58.1
          25. 1438 November 6.
          Jan Hugenz. verkoopt aan Jacob Ofhuys 2 gouden Wilhelmusschilden jaarlijksche rente op 8 hont land, gelegen in het ambacht van Ouderschie.
          Upten zesten dach in Novembri int jair ons Heren dusent vierhondert acht ende dertich.
          "Oorspr. (Inv.no. 58.1). Met zegel van Willem Heuter, Claes zoon; dat van Vranck Lambrechtsz. verdwenen."
          Zie den brief d.d. 1466 Augustus 9 (reg.no. 52).
      - Eigendomsbewijs van 1 morgen land., 1501; 59; 1 charter
        (reg.no. 116).
        116. 1501 September 9.
        "Notaris Wigerus Braet instrumenteert, dat Daniel, zoon van Cornelius, ""custos"" en knecht in het convent van St. Ursule te Schiedam aan genoemd convent vermaakt één morgen land, gelegen in het district Ouderschie."
        Acta fuerunt hec Schiedam in ambitu sepescripte conventus sub anno, indictione, mense, die et pontificatu quibus supra (anno Domini millesimo quingentesimo primo indictione quarta mensis Septembris die nona hora meridiei, pontificatus sanctissimi in Chro. patris et domini nostri domini Alexandri divina providencia pape sexti anno nono).
        Oorspr. (Inv.no. 59). Met signatuur van den notaris.
      - Acte, waarbij Daniel Cornelisz. van zijn leenheer kwijtschelding van leenplicht ontvangt betreffende 1/4 deel van 4 1/2 morgen land., Met oudere brieven d.d.; 1501; 1473, 1485, 1498; 60.1 - 60.4; 4 charters
        (reg.no. 68, 82, 102 en 115).
        - 1473 augustus 11, 60.1
          68. 1473 Augustus 11.
          "Phillips vander Spange scheldt kwijt de leenplicht van een rente van 14 pond 's jaars gaande uit 32 morgen land, gelegen in het ambacht van Scye, geheeten de ""Raeuweyde"" en geeft ¼ van 4 ½ morgen land, aldaar, hem door Cornelys Danelsz. opgedragen, aan dezen en zijn erfgenamen erfelijk in leen."
          Int jair ons Heeren M. CCCC. drie ende tseventich opten elfften dach in Augusto.
          Oorspr. (Inv.no. 60.1). Met geschonden zegel van den oorkonder in rode was.
        - 1485 oktober 1, 60.2
          82. 1485 October 1.
          Phillips vander Spangen beleent Daniel Cornelijsz., totdat deze mondig zal zijn, met alle goederen, die wijlen diens vader van hem in leen had.
          Gedaen int jaer ons Heren dusent vierhondert ende LXXXV op sinte Remigiusdach.
          Oorspr. (Inv.no. 60.2). Met het zegel van den belener.
        - 1498 mei 14, 60.3
          102. 1498 Mei 14.
          "Phillips van der Spaengen, ridder, beleent Daneel Cornelisz., op diens verzoek, met 7 hont land in het ambacht Ouderschie en ¼ van 4 ½ morgen land in de ""Raeuweyde"" aldaar, erfenis van wijlen Cornelis Daneelsz., diens vader."
          Int jair ons Heeren duysent vierhondert acht ende tnegentich opten XIIIen dach van Meye.
          Oorspr. (Inv.no. 60.3). Met het zegel van Phillips in rode was.
        - 1501 augustus 24, 60.4
          115. 1501 Augustus 24.
          "Philips van der Spaengen, ridder, scheldt kwijt zijn leenrecht op ¼ van 4 ½ morgen land, gelegen in de ""Raeuweyde"" binnen het ambacht van Ouderschye, ten behoeve van Daniel Cornelisz."
          Int jaer ons Heren duysent vijfhondert ende een upten XXIIIIen dach in Augusto.
          Oorspr. (Inv.no. 60.4). Met het zegel van den oorkonder in rode was.
    - Pijnakker., 9.
      - Testamenten van Jacobus Bokelsz., priester, waarbij hij aan het klooster 5 morgen land vermaakt., 1489; 61, 61.1; 2 charters
        (reg.no. 85 en 86).
        - 1489 december 10, 61.1
          85. 1489 December 10.
          Notaris Theodricus Arnoldusz. Otterspoer instrumenteert, dat Jacobus Bokellusz., priester in het diocees Trajectum, zijn testament maakt, waarbij hij aan het St. Ursulaconvent in Schiedam vermaakt 5 morgen land in het ambacht Pinake in Copbreen woninge en al zijn huisraad.
          Acta sunt hec in transitu juxta viridarium supratacti con ventus sancte Ursule sub anno indictione, mense, die hora et pontificatu quibus supra (anno a nativitate Ejusdem millesimo quadringentesimo octusgesimo nono indictione septima mens is Decembris die decima hora vesperarum vel quasi Pontificatus sanctissimi in Chro. patris et domini nostri domini Innocentii divina providencia pape octavi anno sexto).
          Oorspr. (Inv.no. 61.1). Met het signatuur van den notaris.
          Onder de executeurs staat vermeld: heer Florentius Symonsz. confessor van St. Ursula.
        - 1489 december 20, 61
          86. 1489 December 20.
          Adriaen Costiinsz., Lambrecht Jacobsz. en Mees Jansz., schepenen in Sciedamme oorkonden, dat heer Jacob Bueckelsz., priester, bij testament aan de zusters van sinte Ursulenklooster binnen Sciedamme vermaakt 5 morgen land in het ambacht van Pijnaken in Cop Breen woning, al zijn roerend goed, voorzoover niet speciaal vermeld.
          Int jair ons Heren M. CCCC. negen ende tachtich opten twintichsten dach in Decembri.
          Oorspr. (Inv.no. 61). De schepenzegels zijn verloren.
    - Rijswijkerbroek., 10.
      - Acte van verpachting van 21 morgen land door Jacob Ofhuys., Met oudere brieven d.d.; 1445; 1436, 1445; 62.1 - 62.3; 3 charters)
        (reg.no. 18, 19 en 31).
        - 1436 juli 13, 62.1
          18. 1436 Juli 13.
          Elysabeth van Haemstede, vrouwe van Hodenpijl, en Jan van Hodenpijl, haar zoon, verkoopen aan Jacob Ofhuys 20 morgen land, min of meer in het ambacht van Rijswijck in Rijswijckerbroeck.
          Op sinte Mergrietendach int jair ons Heren dusent vierhondert ses ende dertich.
          Oorspr. (Inv.no. 62.1). Met de zegels van Elysabeth en Jan van Hodenpijl in groene was.
        - 1436 juli 21, 62.2
          19. 1436 Juli 21.
          Airnt Hugenz., Andries die Witte en Dammaes Bertelmeesz., huren van Jacop Offhuys en zijn nakomelingen wat Ewout Willemsz. 10 jaar gehuurd had van de vrouw van Hodenpijll en waarvan nog 9 jaar over zijn tegen 30 ½ Wilhelmusschild verzekerd op een woning in Rijswijckerbroecke.
          Op sinte Marien Magdalenen avont int jair ons Heeren dusent vierhondert ende ses ende dertich.
          Oorspr. (Inv.no. 62.2). Met de zegels van Andries die Witte en van Harper vanden Werve in groene was.
        - 1445 juni 15, 62.3
          31. 1445 Juni 15.
          Reynier Heynriixz., Dammaes Bertelmeesz., Dirck Tyelmansz. en Jan Jacobsz. huren voor den tijd van 25 jaar van Jacob Ofhuus 21 morgen land in Rijswijckerbroeck tegen 34 Wilhelmusschilden en 3 ganzen.
          Opten vijftiensten dach in Junio int jair ons Heren dusent vierhondert vijff ende viertich.
          Oorspr. (Inv.no. 62.3). Het zegel van Harper van der Werve is verdwenen.
    - Schiedam., 11.
      - Eigendomsbewijs van 4 morgen land aan den Buitenweg bij Schiedam., 1459; 63; 1 charter
        (reg.no. 39).
        39. 1459 October 1.
        Pouwel Fouwelsz., poorter te Delff, verkoopt aan de zusters van St. Urselen te Sciedamme 4 morgen land tusschen den Buitenweg en de Waelkamp bij Schiedam.
        Opten eersten dach in Octobry int jair ons Heren dusent vierhondert negen ende viiftich.
        Oorspr. (Inv.no. 63). Het zegel van Pouwel Pouwelsz. is verloren.
      - Acte van vrijwaring ten behoeve van het klooster van een aangrenzende tuin en boomgaard., 1464; 64; charter
        (reg. no. 45).
        45. 1464 Mei 9.
        Symon Willemsz. en Pieter Venijn Jansz., schepenen in Schiedamme, oorkonden, dat heer Arijs Ottez., als memoriemeester der Oude kerk te Delft, heer Jacob Bueckelsz., pater van St. Urselen binnen hun stad, belooft te zullen vrijwaren tuin en boomgaard, gelegen aan de Veste, naast de zusters.
        Int jar ons Heren M. CCCC. vier ende tsestich negen dage in Meye.
        Oorpsr. (Inv.no. 64). De zegels der oorkonders zijn verloren.
      - Acte van vrijwaring voor het klooster van een huis aan den Raam., 1472; 65; 1 charter
        (reg.no. 62).
        62. 1472 Februari 29.
        Jan Jacop Claesz. en Cornelijs Evertsz., schepenen in Schiedamme, oorkonden, dat Heijnric Arijsz., de timmerman, belooft het huis en erf, voor den Raem, dat de zusters van St. Urselen van hem gekocht hebben te zullen vrijwaren.
        Int jair ons Heren M. CCCC. tweendetseventich opten lesten dach van Februario.
        Oorspr. (Inv.no. 65). Het schepenzegel is verloren.
      - Acte van vrijwaring voor het klooster van een huis, afkomstig van Jan Jacobsz. Magerman., 1473; 66; 1 charter
        (reg. no. 66).
        66. 1473 Mei 5.
        Adriaen Jacob Muysz. en Willem Wouter Jacobsz., schepenen in Schyedamme, oorkonden, dat Jan Jacobsz. Magerman belooft het door hem aan de zusters van St. Ursulen verkochte huis en erf te zullen vrijwaren.
        Int jaer ons Heren M. CCCC. ende LXXIII opten vijfden dach in Meije.
        Oorspr. (Inv.no. 66). De zegels der oorkonders zijn verloren.
      - Acten van vrijwaring voor het klooster betreffende vier aangekochte huizen, gelegen in de Breestraat., Met vidimus d.d.; van den brief d.d.; 1473, 1479, 1483 en 1493; 1492; 147; 67; 5 charters
        (reg.no. 67, 74, 79, 90, 92 en 93).
        67. 1473 Juni 16.